【裁判字號】    89,易,2852
【裁判日期】    900119
【裁判案由】    贓物
【裁判全文】
臺灣臺北地方法院刑事判決                        八十九年度易字第二八五二號
    公  訴  人  臺灣臺北地方法院士林分院檢察署檢察官
    被      告  甲○○
右列被告因贓物案件，經臺灣士林地方法院檢察署檢察官提起公訴（八十九年度偵字
第二六九八號），經臺灣士林地方法院為管轄錯誤之判決移轉本院，判決如左：
    主  文
甲○○收受贓物，處有期徒刑肆月，如易科罰金，以參佰元折算壹日。
    事  實
一、甲○○有多項竊盜、違反麻醉藥品管理條例、違反肅清煙毒條例、違反毒品危害
    防制條例等前科，前因違反肅清煙毒條例（販賣毒品運輸）案件，於民國七十九
    年間經臺灣高等法院判處有期徒刑十二年確定，於八十五年五月二十七日假釋出
    獄。甲○○於假釋付保護管束期間，明知真實姓名年籍不詳綽號「貓頭」之成年
    男子，於八十九年三月二日下午一時許，在臺北市○○○路與復興南路口交付之
    車牌號碼ＤＬＷ—九三一號機車，係他人失竊之機車（該車為陳德發所有，於八
    十九年一月二十一日上午三時許，在台北市○○區○○路三段一三四號前失竊）
    ，為贓物，仍將之收受騎用。嗣於同日下午三時三十分許，甲○○騎乘該機車途
    經臺北市松山區○○○路與市○○道口，經警以掌上型電腦查悉係贓車，示意其
    停車盤檢，甲○○心虛駕車加速逃逸，在同市○○○路與市○○道口，為警逮捕
    查獲。
二、案經臺北市政府警察局松山分局報告臺灣士林地方法院檢察署檢察官偵查起訴，
    經臺灣士林地方法院為管轄錯誤之判決移轉本院審理。
    理  由
一、訊據被告甲○○固不否認於右揭時、地收受綽號「貓頭」所借與之前開機車，嗣
    騎乘該機車，經警攔檢加速逃逸之事實，惟矢口否認有何贓物犯行，辯稱：伊不
    知道該車為贓車，機車是「貓頭」交給伊，並有跟伊說騎這機車要小心點，其以
    為是下雨路滑要小心云云。惟查：
  (一)上開車牌號碼ＤＬＷ—九三一號機車係被害人陳德發所有，於八十九年一月二十
    一日上午三時許，在臺北市○○區○○路三段一三四號前失竊，已據被害人之妹
    乙○○於警訊時指稱綦詳，並有車輛竊盜、車牌失竊資料個別查詢報表－查詢車
    輛認可資料、失竊報告及贓物認領保管收據各一紙在卷可稽。
  (二)又被告於警訊、偵查、臺灣士林地方法院調查及本院審理時，均供承：「貓頭」
    交付該部ＤＬＷ—九三一號機車時，有矚咐伊騎這機車要小心點等語，且被告於
    右揭時、地遇警示意其停車接受盤查時即加速逃逸等情亦為被告所是認，並據證
    人即查獲之警員鄭以文於臺灣士林地方法院調查時結證甚詳，足見該部機車係來
    源不明之贓物，應為被告所明知，否則「貓頭」何須對被告叮嚀須小心騎用？被
    告又何須見警即心虛而加速逃逸，以躲避警方之追查？其次，綽號「貓頭」之人
    將上開機車借予被告時，並未交付行車執照等來源證件，亦據被告於本院審理時
    供明在卷，再參以被告於本院審理時供稱：（如何找「貓頭」？）都是「貓頭」
    打行動電話或呼叫器找伊，「貓頭」沒有電話，居無定所云云，而歷經警、偵訊
    及審理程序被告對綽號「貓頭」之人迄未提供真實姓名、住所以供查證，可見被
    告與「貓頭」顯非熟識，則被告於借取該機車時，既未向「貓頭」索取行車執照
    等證明文件以憑查對，亦無法主動與「貓頭」取得聯繫，則其如何返回所借之機
    車及鑰匙？是被告所供情節實與常情有違；且倘該機車非來源不明之贓物，被告
    焉能自不熟識之人處輕易借取，益徵被告對於該車係屬贓物應有所認識。綜上各
    情，被告辯稱不知為贓車云云，無非卸責之詞，不足採信。是本件事證明確，被
    告犯行堪以認定，應予依法論科。
二、核被告所為係犯刑法第三百四十九條第一項收受贓物罪。爰審酌被告有多項前科
    ，素行不端，刻正假釋付保護管束中，有臺灣高等法院檢察署刑案紀錄檢附表在
    卷可按，仍不因循正途，而再犯本件罪行，犯罪之動機、目的、手段、所生之危
    害及犯後尚知悔誤等一切情狀，量處如主文所示之刑，以示懲儆，並諭知易科罰
    金之折算標準。查被告犯罪後，刑法第四十條業於九十年一月四日修正，同年月
    十日經總統公布施行，該條第一項規定：「犯最重本刑為五年以下有期徒刑以下
    之罪，而受六個月以下有期徒刑或拘役之宣告，因身體、教育、職業、家庭之關
    係或其他正當事由，執行顯有困難者，得以一元以上三元以下折算一日，易科罰
    金。但確因不執行所宣告之刑，難收矯正之效，或難以維持法秩序者，不在此限
    。」比較新舊法之結果，舊法並無更有利於被告，依刑法第二條第一項本文規定
    ，應適用裁判時之新法，附此敘明。
據上論斷，應依刑事訴訟法第二百九十九條第一項前段，刑法第三百四十九條第一項
、第二條第一項本文、第四十一條第一項，罰金罰鍰提高標準條例第一條前段、第二
條，判決如主文。
本案經檢察官孫小萍到庭執行職務
中      華      民      國      九十      年      一      月    十九    日
                                      臺灣臺北地方法院刑事第八庭
                                          法  官  張  筱  琪
右正本證明與原本無異。
如不服本判決，應於判決送達後十日內，向本院提出上訴狀。
                                          書記官  耿  鳳  君
中      華      民      國      九十      年      一      月   二十九   日
中華民國刑法第三百四十九條第一項
(普通贓物罪)
收受贓物者，處三年以下有期徒、拘役或五百元以下罰金。


司法院資訊處製作；財團法人民間司法改革基金會備份。
